臺灣高等法院交通事件裁定　　　　　　　　　　　　九十三年度交抗字第四０二號
　　抗　告　人
　　即受處分人　甲○○
右抗告人因違反道路交通管理處罰條例案件，不服臺灣桃園地方法院，中華民國九十
三年四月二十七日所為裁定（九十二年度交聲字第五一四號），提起抗告，本院裁定
如左：
    主  文
抗告駁回。
    理  由
一、原處分意旨略以：抗告人即受處分人於民國（下同）九十二年七月二十七日下午
    四時三十分許，駕駛車號ＭＩ｜三一六七號自用小客車，行經桃園縣桃園市○○
    路一四六八巷前，因違規闖紅燈肇事致人受輕傷，經桃園縣政府警察局員警以其
    違反道路交通管理處罰條例第五十三條第一項規定予以舉發，嗣受處分人於應到
    案日期前向原處分機關提出申訴，經原處分機關請舉發單位調查結果，仍認受處
    分人確有前述違規行為，原處分機關乃依道路交通管理處罰條例第五十三條裁處
    受處分人罰鍰新臺幣二千七百元，吊銷駕駛執照三個月，且依同條例第六十三條
    第一項第三款規定，併記受處分人違規點數三點（原處分案號：桃監裁罰字第裁
    五二｜ＤＩＡ八九八九０四號）。
二、異議意旨略以：緣異議人於九十二年七月二十七日下午四時三十分駕駛ＭＩ｜三
    一六七號自用小客車行經永安路往大竹方向時，在永安路一四六八巷與呂愿豐駕
    駛之自小客車相撞，對方說異議人闖黃燈並撞到他並且有目擊證人，可是當時呂
    先生在法院所提出的證人其中一位在四月份已經死亡了，而另外一位異議人也並
    沒見過，且現場當時也並沒有此證人出現，所以異議人認為呂先生有偽證之嫌疑
    ，況且當時在異議人ＭＩ｜三一六七號車上有位孕婦，可為異議人證明，但因法
    律規定同車人不可以做證，所以異議人並沒法提出人證，但異議人有申請車禍鑑
    定報告及路口的監視帶，但都沒有消息，如今車禍卻只因如此異議人要受處罰，
    異議人有些不甘心，若有錯也是雙方都需負責，為何只有異議人呢？況且異議人
    車上也有證人，所以請司法單位為伊澄清再加以調查云云。
三、原審裁定以：
(一)按「汽車駕駛人，行經有燈光號誌管制之交岔路口闖紅燈者，處新臺幣一千八百
    元以上五千四百元以下罰鍰。」、「汽車駕駛人有左列各款所列條款之一者，除
    依原條款處罰鍰外，並予記點：．．．三、有第四十三條、第五十三條或第五十
    四條情形之一者，各記違規點數三點。」，道路交通管理處罰條例第五十三條、
    第六十三條第一項第三款分別定有明文。
(二)訊據異議人坦承於右述時間，駕駛上開自用小客車，行經上開違規地點，並與呂
    愿豐駕駛之自小客車發生碰撞等情不諱，惟辯稱：沒有闖紅燈，伊駕駛自小客車
    是綠燈要轉黃燈，所以加速過去，並且證人陳明三當時並不在車禍事故現場云云
    ，經查：
  本件違規事實係異議人即受處分人於九十二年七月二十七日下午四時三十分許，
    駕駛車號ＭＩ｜三一六七號自用小客車，行經桃園縣桃園市○○路一四六八巷前
    ，因違規闖紅燈肇事致人受輕傷，經桃園縣政府警察局員警以其違反道路交通管
    理處罰條例第五十三條第一項規定予以舉發，嗣受處分人於應到案日期前向原處
    分機關提出申訴，經原處分機關請舉發單位調查結果，仍認受處分人確有前述違
    規行為，原處分機關乃依道路交通管理處罰條例第五十三條裁處受處分人罰鍰新
    臺幣二千七百元，吊銷駕駛執照三個月，且依同條例第六十三條第一項第三款規
    定，併記受處分人違規點數三點，有前揭違規通知單、裁決書各乙份附卷可考。
  受處分人右揭行經有燈光號誌管制交岔路口闖紅燈之事實，業據目擊證人陳明三
    於警訊中證稱：九十二年七月二十七日十六時三十分，在桃園縣桃園市○○路一
    四八巷口目擊車禍，當時伊騎乘機車沿大竹路一巷駛出永安路往永安路一四六八
    巷行駛，行經車禍地點前，看見一輛ＭＩ｜三一六七號自用小客車由永安路往大
    竹方向闖紅燈直駛而來，且差一點撞上伊等語（見九十二年度交聲字第五一四號
    卷第三二頁背面），證人與異議人素不相識，自無誣指異議人違規之必要，並有
    車禍現場照片、道路交通事故肇因研判表、道路交通事故現場圖、道路交通事故
    調查報告表各一份附卷可稽。是異議人駕駛上開自用小客車行經有燈號管制之交
    叉路口，未遵守紅燈燈號管制，闖越紅燈之違規事實，應堪認定。異議人雖以證
    人陳明三發生車禍事故時並未在車禍事故現場云云置辯。惟查證人即車禍後到場
    處理之員警鄧合淵於九十三年三月十九日原審審理庭訊問時證稱：「（你接獲報
    案後，多久到現場？）我接到勤務台聯絡後馬上到現場」、「我到現場的時候有
    看到異議人、賴裕棋、曹蕙朱，也有看到證人陳明三，我看到他的時候，他人在
    永安路一四六八巷，他當時騎機車，他過來跟我說行駛永安路幹道的駕駛闖紅燈
    ，事故網狀路口永安路部分約有三十米」、「證人陳明三筆錄是我製作，現場我
    確實有看到陳明三，我看到他時他人在永安路一四六八巷口，陳明三跟我說走永
    安路的異議人闖紅燈，到現場我們有畫現場圖，處理好後，陳明三從後面一直拉
    著我說異議人闖紅燈，所以後來我們敬請雙方當事人到警局製作筆錄，後來下午
    六點多陳明三自己到警察局來，現場我確實有看到他」、「我到現場確實有聽到
    一個老先生喊著說走永安路幹道的駕駛闖紅燈」等語（見九十二年度交聲字第五
    一四號卷第四四至四六頁），證人鄧合淵係接獲交通勤務台聯絡隨即前往車禍事
    故現場處理車禍事故，其與異議人既不相識，又無前隙，應無故意設詞舉發異議
    人之虞。是異議人所述證人陳明三車禍事故發生時並未在現場云云，即無足採。
    由是，益足以證明異議人駕駛上開自用小客車行經有燈號管制之交叉路口，未遵
    守紅燈燈號管制而闖越紅燈。從而異議人聲請傳訊當時搭乘其駕駛自小客車之證
    人曹蕙朱證述，異議人並未違規闖紅燈云云，因證人曹蕙朱係異議人駕駛自小客
    車車上之乘客，證詞難免偏頗於異議人，即難遽予採信。
  又查異議人駕駛行經上開交通事故永安路、永安路一四六八巷交叉路口網狀路段
    永安路長約三十米，業據證人鄧合淵證述如前，而異議人於原審訊問時，駕駛自
    小客車言沿永安路，往大竹方向行駛，在路口是綠燈要轉黃燈，所以加速駕駛經
    過交叉路口等語（見九十二年度交聲字第五一四號卷第十九頁，九十三年二月二
    十七日訊問筆錄），另上開交叉路口紅綠燈秒差為，綠燈轉黃燈三秒後變為紅燈
    等情，有電話談話紀錄一紙附卷可稽（見原審同上卷宗第五二頁），佐以異議人
    於警訊中供稱，當時行車速度約四十至五十公里等語（見原審同上卷宗第二六頁
    背面）。異議人所述當時駕車最低時速四十公里，每秒可行駛之距離為十一‧一
    一公尺，再依照異議人所述行經上開永安路交叉路口號誌為綠燈轉為黃燈，而黃
    燈變為紅燈之時間為三秒，依照異議人所述之最低時速四十公里，乘以當時該路
    口由黃燈轉為紅燈之時間三秒，異議人行駛之距離為三十三‧三三公尺，已經通
    過上述永安路交叉路口，更何況異議人稱當時還有加速，異議人行駛之距離更不
    止三十三‧三三公尺，如是異議人應該不會在永安路網狀路段內一四六八巷交叉
    路口發生碰撞。足證異議人所辯：伊駕車通過停止線時，燈號仍係綠燈云云，應
    與事實有間，顯難採信。
  綜上，舉發單位以異議人有前揭違規事實，依異議人違規當時之道路交通管理處
    罰條例第五十三條第一項處罰異議人二千七百元，並依同條例第六十三條第一項
    記違規點數三點，核無不合‧本件異議人之異議非有理由，應依道路交通管理處
    罰條例第八十七條第二項、道路交通案件處理辦法第十九條，裁定異議駁回。
四、抗告意旨仍執聲請意旨前詞，略以：呂愿豐在法院所提出的證人，係數小時後才
    至派出所作筆錄，另其中一位在四月份已經死亡了。抗告人曾致電鄧警員是否認
    識證人，鄧警員亦稱未見過證人，嗣又稱有一位老先生在現場，其說詞前後矛盾
    ，且呂愿豐之父呂亞川在協談時，曾表示他是埔子派出所義警站長，講關係或施
    壓，伊都有能力，要求抗告人向保險公司認錯，由保險公司理賠云云，故證人證
    詞不可採信。且假日號誌與平常號誌秒數不同，依照抗告人所述之最低時速四十
    公里，乘以當時該路口由黃燈轉為紅燈之時間三秒，由此計算抗告人行駛之距離
    為三十三‧三三公尺，已經通過永安路交叉路口，應該不會在永安路網狀路段內
    一四六八巷交叉路口發生碰撞，原審因認抗告人所辯駕車通過停止線時，燈號仍
    係綠燈云云，與事實有間等語，判斷有誤，爰提起抗告云云。經查：證人即車禍
    後禍後到場處理之員警鄧合淵於原審審理庭訊時，已證稱：其接獲勤務台聯絡後
    馬上到上到現場，到達現場的時候有看到異議人、賴裕棋、曹蕙朱，也有看到證
    人陳明三，我看到他的時候，他人在永安路一四六八巷，他當時騎機車，他過來
    跟我說行駛永安路幹道的駕駛闖紅燈，事故網狀路口永安路部分約有三十米等語
    ，是證人陳明三既於事故發生時在場，其證詞即非事後串供。至抗告人雖謂呂愿
    豐之父呂亞川如何表示其有關係及可施壓云云，然其果否運用關係施壓，並無證
    據證明，無非抗告人推測之詞，自不足以憑此認定原裁定不當。又上開交叉路口
    紅綠燈秒差，為綠燈轉黃燈三秒後變為紅燈，有電話談話紀錄一紙附卷可稽（見
    原審同上卷宗第五二頁），是原審依此計算抗告人駕車通過永安路網狀路段交叉
    路口，所需時間，論斷抗告人闖紅燈，尚屬合理。綜上所述，本件原審裁定異議
    駁回，核無違誤，本件抗告無理由，應予駁回。
五、據上論結，應依道路交通案件處理辦法第二十六條，刑事訴訟法第四百十二條，
    裁定如主文。
中　　　華　　　民　　　國　　九十三　　年　　　六　　　月　　　四　　　日
                          臺灣高等法院交通法庭
                                審判長法　官  李  文  成
                                      法　官  周  盈  文
                                      法　官  官  有  明
右正本證明與原本無異。
不得再抗告。
                                      書記官  林  蓓  瑜
中　　　華　　　民　　　國　　九十三　　年　　　六　　　月　　　八　　　日
